臺灣高等法院刑事裁定
109年度聲再字第96號
再審聲請人  楊文榮
即受判決人          


選任辯護人  郝宜臻  律師
            張進豐  律師
上列聲請人因毒品危害防制條例案件，對於本院107年度再字第6
號，中華民國108年1月16日第二審確定判決（臺灣桃園地方法院
104年度訴字第50號，起訴案號：臺灣桃園地方檢察署103年度偵
字第20990號）聲請再審，裁定如下：
    主  文
再審之聲請駁回。 
    理  由
一、刑事訴訟法第420條第1項第6款原規定：「因發現確實之新
    證據」，足認受有罪判決之人應受無罪、免訴、免刑或輕於
    原判決所認罪名之判決者，得聲請再審；嗣於104年2月4日
    修正為「因發現新事實、新證據，單獨或與先前之證據綜合
    判斷。」並增定第3項：「第1項第6款之新事實或新證據，
    指判決確定前已存在或成立而未及調查斟酌，及判決確定後
    始存在或成立之事實、證據。」修正後所謂發現新事實、新
    證據，不以事證於事實審法院判決前已存在為限，並包括判
    決確定後才存在或成立之事實、證據；但須事證本身可單獨
    或結合先前已經存在卷內之各項證據資料，綜合判斷，足以
    動搖原有罪確定判決而為受判決人無罪、免訴、免刑或輕於
    原判決所認罪名者，始得聲請再審（最高法院104年度台抗
    字第231號裁定參照）。
二、聲請意旨略以：聲請人於民國102年7、8月間交付予證人高
    清隆之海洛因是雙方合資購買，因證人高清隆資金不足，直
    到3個月後才典當車子給付合購款。聲請人若是基於營利目
    的而販賣毒品予證人高清隆，豈能容許高清隆取走毒品3個
    月之後才將車子典當充作毒品價金。足認聲請人只是便利高
    清隆取得毒品，並無販賣毒品之營利意圖。因發現新證據即
    證人高清隆於102年10月20日將車子典當的當票，得證高清
    隆證稱聲請人於102年7、8月販賣毒品給高清隆，當天於當
    鋪典當車子並給付毒品價金給聲請人，並非事實。依刑事訴
    訟法第420條第1項第6款、第3項規定聲請再審。
三、本院之判斷：
（一）確定判決綜合全案卷證資料，依憑聲請人即受判決人楊文
      榮供稱交付半錢海洛因予高清隆及收取新臺幣（下同）1
      萬2千元，並參酌證人高清隆、江鳳珠、徐增舜之證詞及
      聲請人與高清隆當日交易過程錄影照片、勘驗筆錄等證據
      ，綜合判斷，認定聲請人於102年7、8月間，販賣第一級
      毒品海洛因予高清隆犯行事證明確，並敘明聲請人交付海
      洛因予高清隆，何以是基於營利意圖之販毒行為；證人高
      清隆、徐增舜、吳泓毅之證言及錄影照片、勘驗筆錄，何
      以均不能證明證人張永昌於行為時在場，不足為有利聲請
      人之認定；證人謝素琴所述屬於傳聞證據，難以採認；證
      人張永昌及聲請人均供稱合買毒品並非買賣毒品，如何與
      事實不符，皆不足憑採。確定判決關於事實認定及得心證
      理由，均依卷內資料詳加論述、說明，有各項直接、間接
      證據資料可憑，已詳述認定犯罪事實之依據及憑以認定之
      理由，並未違反經驗或論理法則。
（二）聲請意旨雖提出證人高清隆於102年10月20日將車子典當
      的當票；然查，毒品買賣自詢價、合意、交付毒品、金錢
      ，時間及態樣因買賣雙方交情深淺、親疏遠近或時空環境
      而異；況且聲請人坦承確實已收取高清隆購買海洛因之款
      額1萬2千元，自無從以聲請人未於交付毒品之同時取得價
      金，即認聲請人並未販賣毒品營利。聲請意旨所指僅是對
      原確定判決之證據取捨加以爭執，並為相反主張，非屬新
      事實、新證據，與卷內證據資料綜合判斷觀察，不足以動
      搖原有罪確定判決之認定，無從取代原確定判決依調查結
      果明白論斷之事實而得對聲請人為更有利判決，不符合刑
      事訴訟法第420條第1項第6款新證據要件。
四、確定判決已就聲請人所述再審事由，詳細論述，並無聲請人
    所稱發現新證據足認原確定判決認事用法有誤。再審聲請無
    理由，應予駁回。
五、依刑事訴訟法第434條第1項，裁定如主文。　　
中　　華　　民　　國　　109 　年　　6 　　月　　4 　　日
                      刑事第二庭審判長法　官  周盈文 
                                      法　官  錢建榮
                                      法　官  郭豫珍
以上正本證明與原本無異。
如不服本裁定，應於裁定送達後10日內向本院提出抗告狀。
                                      書記官  葉書豪
中　　華　　民　　國　　109 　年　　6 　　月　　5 　　日